【裁判字號】    89,上訴,1444
【裁判日期】    890615
【裁判案由】    毒品危害防制條例
【裁判全文】
臺灣高等法院臺中分院刑事判決                  八十九年度上訴字第一四四四號
    上  訴  人
    即  被  告  庚○○
    上  訴  人
    即  被  告  壬○○
   共      同
   指定辯護人  本院公設護人   戊○○
右上訴人因毒品危害防制條例案件，不服臺灣彰化地方法院八十九年度訴字第一四六
號中華民國八十九年六月十五日第一審判決（起訴案號：臺灣彰化地方法院檢察署八
八年度偵字第一一三０號），提起上訴，本院判決如左：
      主  文
原判決撤銷。
庚○○共同販賣第二級毒品，處有期徒刑捌年。
壬○○共同販賣第二級毒品，處有期徒刑柒年。
扣案之甲基安非他命拾捌包（安非他命淨重四百六十二．二三公克）沒收銷燬之，塑
膠鏟管壹只、小塑膠分裝袋壹包均沒收。
      事  實
一、庚○○與壬○○基於共同犯意之聯絡，明知甲基安命，係毒品危害防制條例所列
    管之第二級毒品，除供醫藥及科學上使用外，不得非法販賣該具有成癮、濫用及
    社會危害性之毒品，竟意圖販售營利，而由庚○○出資，於八十八年十一月三十
    日左右，於不詳時、地，向不詳姓名之販毒者購入，重達四百六十二、二三公克
    之第二級毒品甲基安非他命，於買得後，旋即將之藏放於由壬○○所承租，並供
    渠二人共同居住之彰化縣員林鎮○○路○段三四八號六樓Ｂ室內，並分裝為中包
    十五包，小包三包以伺機販賣，嗣於八十八年十二月七日下午二時十分左右，在
    前開處所為警查獲，並扣得已分裝之甲基安非他命十八包、塑膠鏟管一支及小塑
    膠分裝袋一包，其中白色結晶體經送法務部調查局化驗結果安非他命淨重達四百
    六十二．二三公克，包裝重十二．四六公克。
二、案經彰化縣警察局北斗分局報請台灣彰化地方法院檢察署檢察官偵查起訴。
      理  由
一、訊之被告庚○○（下簡稱被告庚○○）矢口否認有何右開犯行，辯稱：扣案之安
    非他命非其所有，也未販賣，更無證據證明上開安非他命係其所有，伊係被冤枉
    云云，惟查扣案之安非他命確係被告庚○○所買，並置於其與同案被告壬○○所
    共同居住，而以壬○○為出租人名義之彰化縣員林鎮○○路○段三四八號六樓Ｂ
    室之租處內，俟有不特定吸毒者前來購買以資營利等情，迭據同案被告壬○○於
    原審調查及審理時供述無訛（原審卷第十頁、本院卷第四十二頁）；其於本院審
    理時亦稱：扣案之安非他命係庚○○於案發前一星期左右放的（本院卷第九十三
    頁），其於警訊中復稱：庚○○是伊永靖高中之學弟，伊從八十八年十月初起開
    始替庚○○販毒，他則提供吃、住及安非他命作代價；於偵查中初供亦坦稱：伊
    未販賣安非他命，係庚○○在販賣，伊幫忙送貨而已，代價是由庚○○供伊吃、
    住並且免費提供安非他命供伊施用，自八十八年十月初幫他送（八十八年度偵字
    第一一三０八號卷第十九頁反面）；於原審稱：係幫庚○○收過錢（原審卷第十
    一頁正面）；核其被告壬○○前後所述被告庚○○有販毒及其本人有參與送貨或
    收錢之情形大致相符，雖其於八十九年一月十九日一度供稱：係幫綽號雲先不詳
    男子送貨，扣案之毒品亦係雲先的（同前偵查卷第二十頁反面、第二十一頁正面
    ）；但其於原審八十九年二月三日第一次訊問、八十九年六月一日審理時及本院
    審理時均稱：所謂雲先係被告庚○○要伊說的勾串之詞，並不實在（原審卷第十
    一頁反面、第一百五十七頁、本院卷第九十四頁）；參以被告壬○○係於被告庚○○獲案後即八十九年一月十九日始翻異前詞，與其所述串供之時間不謀而合，
    其又一再坦稱：有參與賣毒之送貨或收錢工作，而販毒及吸毒者均同為刑罰所科
    罰之對象，被告壬○○實無為陷害詹某之必要而將自身拖下水，況在無特定買賣
    之對象下，雲生又豈有可能將重達四百六十二．二三公克之安非他命，無端放於
    壬○○租屋處？復查警訊當時正值案發後不久，被告壬○○因偶然獲案，在毫無
    心理準備之情況下，其供詞自較可採，況扣案之白色結晶體共十八包，其中中包
    十五包，小包三包，共十八包均為安非他命，亦有法務部調查局檢驗通知書一份
    附於原審卷內第二十三頁足憑，俱見被告壬○○前開自白尚非無據，應堪採信。
二、雖被告庚○○辯稱：伊未與被告壬○○同住云云，但查證人乙○○於原審雖稱：
    伊未到過壬○○之租屋處，伊只到被告庚○○永靖家中向其拿過數次海洛因（原
    審卷第三十五頁正、反面）；其兄甲○○亦稱：庚○○是住永靖，有一天伊和其
    妹一起約阿彬（指庚○○）到員林泡茶聊天才認識阿傑（指壬○○）（原審卷第
    一五二頁、第一五三頁）；但查甲○○於警訊中供稱伊曾去過彰化縣員林鎮○○
    路○段三四八號六樓Ｂ室一次，係庚○○叫伊至該處樓下後，由綽號阿偉之男子
    帶伊入房間內，由庚○○拿毒品給他（原審卷第七十二頁反面、七十三頁）；其
    於本院八十九年十月三日坦陳曾去過上址二次，係拿錢給庚○○叫他去買毒品（
    ．．．有時晚上去的（本院卷第六十六頁）；另乙○○稱：曾去過壬○○前開住
    處好幾次，有時看到被告二人，有時只看到庚○○一人無訛（本院卷第六十七頁
    ）；於原審稱伊係在員林看到盧、詹二人住在一起（原審卷第三十六頁反面最後
    一行），可見被告詹、盧二人確實同住在上開租處灼然甚明，且衡諸情理，安非
    他命乃足以危害人體健康，並為主管機關所嚴厲取締、查緝之毒品，來源有限，
    其買賣交易過程及地點亦甚為隱密，以免事跡敗露，證人甲○○、乙○○既有施
    用毒品之惡習，就毒品之來源，當無不知之理，且案發當時係乙○○父親帶她去
    分局自首，並稱毒品係外號浩浩之男子所提供，拿貨地點則係在員林鎮○○路○
    段三四八號六樓Ｂ室，警員遂於翌日按址前往浩浩住的地方，由壬○○開門後，
    稱浩浩係庚○○，並於床尾抽屜內查到安非他命十八包，復據現場員警辛○○、
    丙○○、己○○指證甚詳（原審卷第六十頁反面、本院卷第四十、第六十八頁）
    ；苟乙○○未供出其取貨之地點，員警又如何能於上址破獲安非他命？！復查本
    件扣案之安非他命數量驚人，顯非供一、二人短期之內所施用，被告壬○○於原
    審復坦承：於案發當時尚無業，被告庚○○於原審八十九年三月二日調查時亦稱
    其無工作（原審卷第三十六頁第七行）；是渠二人既乏長期、固定之收入，又何
    以違乎常情一次購入如此多量之安非他命毒品加以囤積，並以中包、小包予以分
    裝？俱見該毒品應係供販賣之用，由被告庚○○前後數次在壬○○租屋處提供海
    洛因給甲○○、乙○○兄妹，更足見該處亦為被告庚○○供作販毒之處所無誤，
    其空言未居住該處，無非卸責之詞，證人甲○○、乙○○於原審所供係在永靖拿
    毒品，亦無非片斷或迴護被告庚○○之詞，委無足採。復查被告壬○○於警訊中
    坦稱：該屋係其於八十八年十一月三日起向案外人廖秀女所承租（彰化縣警察局
    北斗分局北警刑字第二六六七號卷第二頁）另證人乙○○於警訊中亦稱：伊有聽
    到庚○○對伊說，現警方找他，所以他在員林鎮○○里○○路○段三四八號六０
    二號房租房住（同前警卷第四頁），參以被告壬○○於本院八十九年九月五日調
    查時所供：之前我有聽他要幫人調東西，這包東西是他拿的（本院卷第四十二頁
    ），可見扣案之安非他命應係被告庚○○於搬入該租屋處後迄案發前之某日，向
    不詳人士所購入，而被告庚○○既為販賣之目的，買入該安非他命，再由壬○○
    所承租之房內既僅有一張床鋪，陳設簡單，被告壬○○復以該處為日常生活起居
    之場所，平時又幫忙被告庚○○處理送貨或收錢之事，就扣案之結晶體係安非他
    命自無不知之理，否則其豈有不予丟棄之理！可見被告二人均有販賣扣案毒品不
    法意圖至明，本件罪證業臻明確，其二人犯行洵堪認定。
三、復按毒品危害條例所謂之販賣行為，並不以販入之後復行賣出為要件，祇要以營
    利為目的，予以販入或賣出，有一於此，其犯罪即為完成，最高法院六十七年台
    上字第二五○○號著有判例，足資參照。是被告二人意圖非法販賣營利，由被告
    庚○○先向不詳姓名之人，販入扣案之四百餘公克安非他命，並分裝後，由被告
    二人將之存放於彰化縣員林鎮之租屋處共同保管，並俟機出售，縱尚未及出售，
    亦無礙於渠等販賣罪之成立，核渠二人之所為，係犯毒品危害防制條例第四條第
    二項販賣第二級毒品罪，被告二人彼此間具有犯意聯絡與行為分擔，均為共同正
    犯，其因販入而持有安非他命之犯行，已為販賣之高度行為所吸收，不另論罪，
    原審就被告自始即以販賣之不法目的，而販入上開安非他命之犯罪故意，疏漏未
    審酌而論以同條例第五條第二項意圖販賣而持有罪，尚有未洽，被告上訴意旨或
    稱原刑量刑過重（壬○○部分）或否認犯罪（庚○○部分）雖均無理由，但原審
    判決既有瑕疵可指，自無可維持，而應由本院予以撤銷改判，爰審酌被告二人年
    紀尚輕），不思努力習得技能，竟於吸毒自殘又基於販賣營利之目的，而非法販
    入安非他命、所生危害甚鉅，扣案之安非他命固僅分裝為十八包，但總重量高達
    四百餘公克，數量驚人，惟尚乏實證證明扣案之安非他命已售予何人，被告壬○○犯後坦承犯行，犯罪情節較同案被告庚○○為輕及被告二人犯後態度等一切情
    狀各量處如主文第二項所示之刑，以資懲儆。扣案之安非他命十八包，因包裝袋
    亦殘留有安非他命之成分，二者已成不可分之一部分，其內之安非他命連同包裝
    袋另依毒品危害防制條例第十八條第一項前段沒收銷燬之。另塑膠鏟管一支（未
    隨案移送，但不能證明已滅失）及小塑膠分裝袋一包（參彰化縣警察局北斗分局
    刑事案件報告書犯罪事實欄所載，八十八年度偵字第一一三０八號卷第一頁），
    與毒品均於被告租屋處同時被查獲，被告壬○○並供稱：扣案物品均為庚○○所
    有（八十八年度偵字第一一三０八號卷第十頁），顯係預供販毒分裝用，應依刑
    法第三十八條第一項第二款沒收之，至於吸食器則供吸毒之用與本案無關，不予
    沒收，併此說明，
四、第查公訴意旨固又以被告連續自八十八年十月間起至同年十一月初止，連續於不
    詳地點以不詳方法、不等之價格販賣安非他命給不特定之吸毒者，認該部分亦涉
    有販賣毒品罪，但查證人甲○○、乙○○均否認曾向被告購買安非他命，乙○○
    於原審稱係被告庚○○無償提供海洛因供其施用，甲○○則稱係二人合買；其二
    人於本院調查及審理時復一致否認曾向被告庚○○買安非他命之情事，乙○○稱
    ：庚○○有給她安非他命四、五次，我係向他買海洛因（本院卷第三十八頁）；
    甲○○稱：係二人合買（本院卷第六十六頁）；另被告自八十八年八月底開始使
    用之行動電話0000000000號，經原審向和信電訊股份有限公司調閱該
    用戶自八十八年八月二十九日起八十九年二月二十九日之通聯紀錄，囑由查獲本
    案之員警丙○○繼續追查結果亦僅查得甲○○一人而已，其餘則無所獲，但證人
    吳姓兄妹既否認有向被告買受安非他命之事實，另同案被告壬○○復自稱：自八
    十八年十月初起，即由被告庚○○免費提供安非他命作為共同參與販毒之代價，
    至於八十八年十月之前，其是否另於何時何地，以何價格向被告庚○○買受安非
    他命，則迄未見其提出具體事證以供本院查證，所謂勞務代價亦非買賣之合意，
    此外又查無被告二人另於何時何地販賣安非他命予何人，本諸罪疑惟輕之法則，
    此部分罪嫌仍有不足，但因公訴人認其與本院右開論罪科刑部分互有連續犯之裁
    判上一罪關係，故不另為無罪之諭知。
據上論結，應依刑事訴訟法第三百六十九條第一項前段、第三百六十四條、第二百九
十九條第一項前段、毒品危害防制條例第四條第二項、第十八條第一項前段、刑法第
十條前段、第二十八條，第三十八條第一項第二款判決如主文。
本案經檢察官丁○○到庭執行職務。
中      華        民  國 八十九      年    十      月    三十一      日
                                臺灣高等法院臺中分院刑事第七庭
                                      審判長法  官  林  榮  龍
                                            法  官  江  錫  麟
                                            法  官  謝  說  容
右正本證明與原本無異。
如不服本判決應於收受送達後十日內向本院提出上訴書狀，其未敘述上訴之理由者並
得於提起上訴後十日內向本院補提理由書（均須按他造當事人之人數附繕本）。
                                            書記官  阮  正  枝
中      華        民  國    八十九      年    十一    月      二        日
                                                                        Ｃ


司法院資訊處製作；財團法人民間司法改革基金會備份。
